# 金融资产继续确认和继续涉入

提问人：原来你就在这里 时间：2018-07-13 22:45:49
请问各位老师，金融资产转移准则里提到的金融资产继续确认和继续涉入有区别吗？

回答人：chenyiwei
继续确认是将原金融资产继续保留在账面上；继续涉入是在原资产已终止确认的前提下，根据继续涉入该交易的程度确认的一项新的资产和负债。

提问人：原来你就在这里 时间：2018-07-17 21:55:46
请问陈老师，金融资产的继续确认是不是《企业会计准则讲解 2010 》 402 页（二）不符合终止确认条件的转移 所指的情况啊？

回答人：chenyiwei
可以这样理解。

提问人：原来你就在这里 时间：2018-07-23 08:22:21
陈老师，也就是说，继续确认的金融资产虽然已经转移，但仍然保留在账面上，同时将因转移该金融资产收到的对价确认为新的资产和负债？

回答人：chenyiwei
可以这样理解。